Inventaris van het archief van de Bevelhebber der Zeestrijdkrachten, ook als hoofd van de Ve afdeling van het ministerie van Defensie, vanaf 27 juli 1941 tevens minister van Marine, vanaf 23 juni 1945 minister van Marine en Scheepvaart
Nationaal Archief, Den Haag
Boekwerken
D.E.M.S. b (Defensive Equipped Merchant Ship)
21
Opleiding Kanonniers
22
Cursussen
23
Brevetten
24
Instructeurs
25
Handleiding
Personeel
31
Vaarplichtbesluit
32
Tucht- en strafmaatregelen
33
Verzekering personeel
34
Plaatsing kanonniers
35
Toelagen betalingen enz
36
Examens stuurlieden enz
37
Geestelijke verzorging
38
Sabotage en desertie
39
Diversen
Scheepsberichten
41
Positie schepen
42
Scheepsverliezen
43
Ongevallen
44
Bekendmaken
45
Doorzendberichten
Vordering schepen
51
Huur
52
Charterpartijen
53
Verplichtingen en aansprakelijkheid
54
Verzekering schip enz.
Handelsbescherming
61
Adviseurs voor koopvaardijaangelegenheden
62
H.B. officieren
63
Organisatie
Scheepvaartinspectie (Waterstaat)
71
Veiligheidsvoorschriften
72
Diepgangsmerken
73
Naamseinen en roepnamen
74
Raad voor de Scheepvaart
75
Inspecteurs v.d. scheepvaart
Onderscheidingen
81
Voordrachten
82
Bekendmaken
83
Uitreiken en toezenden
84
Commissie
85
Algemeen
Archief materieel I (Algemene en technische correspondentie, uitgezonderd werktuiginstallaties)
M.1 Scheepsbouw en reparatie van schepen; algemene zaken
100
Diversen, uitvindingen etc.
110
Algemene regelingen en algemene rapporten
111
Maandrapporten Netherlands Purchasing Commission (NPC)
112
Correspondentie NPC
115
Bestellingen (algemeen); leveringen
120
Aanvaringen - rapporten
130
Claims, rekeningen, verzekeringen
140
Dislocatie schepen
150
Procesverbalen (conform Voorschriften Koninklijke Marine)
200
Stabiliteit - zeewaardigheid van schepen
210
Deviezen - technische gegevens van schepen
215
Uitwisseling gegevens Kon. Marine en buitenlandse marine
220
Oorlogservaringen
300
Inspectierapporten, proeftocht verslagen
310
Verschepingen en verzendingen
320
Raming aanschaffingen, begrotingen
400
Nieuwbouw, aanbouwprogramma's (algemeen)
410
Nieuwbouw, kruisers
415
Nieuwbouw, flottieljevaartuigen, escortevaartuigen
420
Nieuwbouw, jagers
425
Nieuwbouw, onderzeebootjagers
430
Nieuwbouw, onderzeeboten
440
Nieuwbouw, mijnenleggers
445
Nieuwbouw, korvetten
446
Nieuwbouw, fregatten
450
Nieuwbouw, mijnenvegers
460
Nieuwbouw, hulpschepen
465
Nieuwbouw, koopvaardijschepen
470
Nieuwbouw, motortorpedoboten
480
Nieuwbouw, sloepen en motorboten
500
Reparaties, (algemeen)
510
Reparaties, kruisers
515
Reparaties, flottieljevaartuigen, escortevaartuigen
520
Reparaties, jagers
525
Reparaties, onderzeebootjagers
530
Reparaties, onderzeeboten algemeen
533
Reparaties, onderzeeboten: 0.19 - 23 - 21 - 24
536
Reparaties, onderzeeboten Britse U-klasse
537
Reparaties, onderzeeboten Britse T-klasse
538
Reparaties, onderzeeboten Britse S-klasse
540
Reparaties, mijnenleggers
545
Reparaties, korvetten
546
Reparaties, fregatten
550
Reparaties, mijnenvegers
560
Reparaties, hulpschepen
565
Reparaties, koopvaardijschepen
570
Reparaties, motortorpedoboten
580
Reparaties, sloepen en motorboten
600
Maandrapporten verrichtingen (algemeen)
610
Maandrapporten kruisers
615
Maandrapporten flottieljevaartuigen, escortevaartuigen
620
Maandrapporten jagers
625
Maandrapporten onderzeebootjagers
630
Maandrapporten onderzeeboten
640
Maandrapporten mijnenleggers
645
Maandrapporten korvetten
646
Reparaties fregatten
M.2
700
Vuurleiding
800
Verbruiksartikelen
900
Detailgoederen
M.3 Torpedo's, mijnen & dieptebommen
100
Diversen, rapporten bewapening
200
Torpedo's algemeen, rapporten & torpedobanen
220
Torpedo's voor onderzeeboten
225
Electrische torpedo's
230
Torpedo's voor overige schepen en motortorpedoboten
240
Gevechtsladingkamers en pistolen
250
Indicateurladingkamers en blowing heads
260
Koersregelaars
270
Diepteregelaars
280
Mutaties en dislocatie van torpedo's
300
Torpedolanceerinrichtingen van onderzeeboten (afregelrapporten)
310
Torpedokanonnen
400
Mijnen algemeen
420
Mijnen, contact
430
Mijnen, magnetisch
440
Mijnen, akoestisch
450
Mutaties en dislocatie van mijnen
500
Mijnenwerpinrichtingen
600
Anti-onderzeebootbommen
620
Mutaties en dislocatie van anti onderzeeboten
700
Bommenwerpers, rekken, Y-guns
800
Explosive underwatersignals
900
Detailgoederen algemeen
910
Detailgoederen torpedo's
920
Detailgoederen voor mijnen
930
Detailgoederen voor anti-onderzeebootbommen
M.6 Uitrusting
100
Algemeen
110
Brandblusmiddelen
120
Seinmiddelen optische
130
Vlaggen
200
Kompassen - algemeen
210
Kompassen Sperry
215
Kompassen Brown
220
Kompassen Anschutz
230
Magnetische kompassen
300
Log-installaties
400
Asdicinstallaties
420
Periphone installaties - hydrophones- geruispeilers
500
Reddingstoestellen en reddingsmiddelen
600
Echoloden
700
Nevelinstallaties
800
Mijnenveegtuig algemeen
820
Akoestisch veegtuig
830
Magnetisch veegtuig
840
Veegtuig voor verankerde mijnen
850
Paravanes
900
Afstandmeters
950
Netversperring
1000
Periscopen
1100
Kijkers
1200
Sextanten
1210
Instrumenten, navigatorische
1300
Kaarten en boekwerken, algemeen
1310
Kaarten - Hydrografie
1320
Boeken, handleidingen, tafels
1330
Voorschriften KM, vlootorders
1340
Scheeps- en machinekamerjournalen
1350
Tijdschriften
1360
Bureau- en schrijfbehoeften
1400
Inventaris en detailgoederen
1410
Filmtoestellen en films
1500
Geneeskundige dienst. Inventarissen detailgoederen t.b.v. Gen. Dienst
1600
Waterdichte kleding
1610
Werktuigen en gereedschappen
1700
Uitrusting mariniers
1800
Uitrusting marine vrouwen afdeling
M.7 Radio-radar
100
Algemeen
200
Radio-installaties
210
Radio-installaties voor vliegtuigen
300
Amusementsradio
400
Radar
500
Radio-peilers
600
Luidsprekers
700
Radiolampen
800
Radio-onderdelen
810
Versterkers
820
Transformatoren
M.8 Electriciteit
100
Algemeen
200
Zoeklichten
300
Electrische seinmiddelen
400
Dynamo's
500
Motoren
700
Telefoon-installaties
800
Degaussing installaties
900
Transformatoren
1000
Kabels
1100
Lampen
1200
Zekeringen, schakelaars enz.
1300
Accumulatoren en batterijen
Archief materieel II
MU/100
Kruisers algemeen
MU/101
Hr.Ms. ...
MU/102
Hr.Ms. ...
MU/300
Torpedobootjagers algemeen
MU/301
Hr.Ms. ...
MU/302
Hr.Ms. ...
MU/400
Korvetten algemeen
MU/500
Fregatten Algemeen
MU/600
Mijnenleggers algemeen
MU/700
Mijnenvegers algemeen
MU/800
Sloepen en motorboten algemeen
MU/900
M.T.B.'s algemeen
MU/1000
Onderzeeboten algemeen
MU/1100
Flottieljevaartuigen & escortevaartuigen algemeen
MU/1300
Hulpschepen algemeen
MU/1500
Magazijnen algemeen
MU/1501
Magazijn ...
MU/1502
Magazijn ...
MU/1700
Aircraftcarriers algemeen
MU/1900
Onderzeebootjagers algemeen
Archief materieel III (Bestellingen van technische aard voor werktuiginstallaties)
Onderzeedienst
M 11/ nummer v/d leverancier / volgnummer v/d brief
Algemeen
M 12/ nummer v/d leverancier/ volgnummer v/d brief
Mijnenveegdienst
M 13/ nummer v/d leverancier/ volgnummer v/d brief
Personeel
1
Benoeming officieren
2
Bevordering officieren en oudste categorie
3
Algemeen betreffende officieren
5
Voordrachten bevordering manschappen
6
Intrekking voordrachten & terugstelling
7
Bevordering schepelingen
8
Overgang andere categorie
9
Algemeen betreffende manschappen
Plaatsingen en overplaatsingen
10
Plaatsing officieren
11
Plaatsing schepelingen
12
Detachering
13
Kernbemanning
14
Overplaatsing naar landmacht
15
Verbindingspersoneel
19
Algemeen
Dienstneming
20
Aanmelding en aanneming
21
Recrutering - oproepingen
22
Indeling
23
Reengagementen en verbintenissen
24
Overgang in vrijwillige dienst
25
Landmachtpersoneel naar marine
26
Militarisering
Verzoeken
30
Verzoeken officieren
31
Verzoeken schepelingen
32
Overige verzoeken
39
Algemeen
Vliegdienst
40
Organisatie
41
Plaatsingen
42
Detacheringen
43
Opleidingen en cursussen
44
Rapporten en periodieken
45
Vliegtuigschepen personeel
49
Algemeen
Conduiterapporten
50
Officieren
51
Onderofficieren
52
Manschappen
53
Conduiteboekjes
54
Diverse beoordelingen
Geneeskundigen dienst
60
Processen-verbaal verwonding
61
Geneeskundige rapporten
62
Keuringen
63
Opname en ontslag hospitaal
64
Geneeskundige verzorging
69
Algemeen
Rapporten en periodieken
70
Maandrapporten
71
Mutatiestaten
72
Nominatieve staten
73
Adres opgaven
75
Diverse rapporten
79
Diverse gegevens
Opleiding en cursussen
80
Adelborsten en Adspirant Reserve Officieren
81
Zeedienst
82
Machinekamer en monteurs
83
Geschutmaker
84
Duiker
85
Schrijver, bottelier, hofmeester en kok
86
Konstabel en kanonnier
87
Torpedomaker en torpedokennis
90
Kaderschool
91
Seiner en telegrafisten
94
Mijnen
96
Radio afstandpeiler
97
Onderzeebootverkenner
99
Overige opleidingen en cursussen
Brevetten
100
Toekennen brevetten
101
Ontnemen brevetten
102
Aantekening van bekwaamheid
103
Instellen nieuwe brevetten
Onderscheidingen en medailles
105
Koninklijke onderscheidingen
106
Medailles langdurige dienst
107
Buitenlandsche onderscheidingen
Korps Mariniers
110
Organisatie
111
Plaatsing en detacheering
112
Recrutering en opleiding
113
Bevorderingen
114
Verzoeken
119
Algemeen
Ontslag enz.
120
Ontheffing officieren
121
Ontslag officieren
122
Ontslag onderofficieren
123
Ontslag manschappen
124
Groot verlof
125
Demobilisatie
126
Werkverlof en klein verlof
127
Pensionering
128
Non-activiteit stellen
129
Algemeen
Overlijden en vermissen
130
Overlijden en vermissing
132
Begrafenis
133
Onderhoud graven
134
Algemeen
Uitzending enz.
140
Uitzending Oost-Indië
141
Repatriëren Oost-Indië
142
Uitzending West-Indië
143
Repatriëren West-Indië
144
Uitzending Amerika
145
Repatriëren Amerika
146
Uitzending Australië
147
Repatriëren Australië
148
Diverse uitzendingen
149
Diverse repatrieringen
Soldijen en toelagen
150
Soldijverhogingen
151
Toelagen
152
Gratificatiën
153
Vergoedingen
154
Zakgelden adelborsten
155
Tractementen en soldijen
156
Ondersteuningen
Verloven en passagieren
160
Periodiek verlof
161
Overig verlof
162
Passagieren
163
Verloftehuizen
164
Aanbieding gastvrijheid
165
Excursies
169
Algemeen
Diversen
172
Loodspersoneel
173
Vrijwillige Reserve Hulpschependienst
174
Orders en voorschriften
175
Voordragen en lezingen
177
Burgerambtenaren
178
Bagage
179
Desertie
180
Correspondentie en censuur
181
Onderscheidingstekenen en uitmonsteringen
182
Ontwikkeling en ontspanning
183
Sociale zorg
184
Instructiën
185
Geestelijke verzorging
186
Examen en proeven
187
Bijzondere functies
188
Vervoerbewijzen
189
Tenues
190
Huwelijken
191
Tevredenheidsbetuigingen
192
Paspoorten, Visa enz.
193
Straffen
194
Bevelvoering
195
Wachtgeld
196
Inlichtingen
197
Internering en krijgsgevangenen
198
Schulden
199
Algemeen
Administratie
1
Bezoldigingsregelingen
2
Traktementen en soldijen
3
Toelagen
4
Tegemoetkomingen
5
Vergoedingen en uitkeringen
6
Gratificaties en premies
7
Declaraties
8
Representatie & tafelgelden
9
Inhouding soldij & belastenrekening
10
Voorschotten en betalingen
11
Belasting
12
Schadevergoeding
13
Delegaties
14
Voeding
15
Kleding
16
Justitiële zaken (krijgsraad)
17
Justitiële zaken (klachtzaken)
18
Justitiële zaken (diversen)
19
Spaardienst
20
Schulden
21
Inspecties
22
Correspondentie en censuur
23
Pensioenen en onderstanden
24
Nalatenschappen
26
Kostwinnersvergoeding
27
Bagage
28
Verpleegkosten
29
Rekeningen
30
Kasverantwoordingen
31
Bank- en postgirorekeningen
32
Bewaren waardevolle eigendommen
33
Detail en inventarisgoederen
34
Nota's
35
Distributiebonnen
40
Diversen
Hydrografie
Personeel
10
Materieel
11
Opnemingsvaartuig "Hydrograaf" met sloep
19
Diversen
20
Drukkerij en reproductie
30
Bestellingen
40
Mededelingen
41
Meldingen van gevaren voor scheepvaart
42
Meldingen van gevaren voor scheepvaart
49
Diversen
50
Zeekaarten en witdrukken
60
Topografische kaarten
70
Boekwerken en berichten aan de zeevarenden
80
Betonning, bebakening en verlichting
90
Hydrografische opnemingen Nederland
91
Instructies
92
Rapportwerzaamheden
93
Puntenbepaling
94
Beloding en kustwerk
95
Getijden
96
Stroomwaarnemingen
99
Diversen
100
Hydrografische opnemingen Nederlands Oost Indië
101
Instructies
102
Hydrografische rapporten
103
Diversen
110
Hydrografische opnemingen Ned. West Indië
120
Diversen
Algemene zaken
AZ 1-10
Zaken die Nederland betreffen
AZ 2
Vraagstukken van internationaal-politieke aard
AZ 3
Voorbereiding terugkeer Nederland
AZ 4
Hoofdgegevens over bezet gebied
AZ 11
Secretarie aangelegenheden
AZ 12
Departement van Marine
AZ 13
Rijksbegrotingsaangelegenheden
AZ 14
Wetgeving
AZ 15
Kabinetsaangelegenheden (ministerieel)
AZ 16
Personeelszaken
AZ 17
Ministeriële commissie
AZ 20
Diversen
Algemene zaken (1943)
1
Gegevens over bezet Nederland
2
Vraagstukken van internationaal-politieke aard
3
Voorbereiding terugkeer Nederland
4
Gegevens over bezet gebied
5
Centrale Inlichtingendienst
6
Boekwerken
11
Secretarie aangelegenheden
12
Departement van Marine
13
Rijksbegroting aangelegenheden
14
Wetsvoorschriften
15
Kabinetsaangelegenheden
16
Personeelsaangelegenheden (burgerpersoneel)
17
Ministeriële commissies
19
Aanvraag gedrukten (?)
20
Diversen
Comptabiliteit
1
Begroting en boekhouding
2
Kasverantwoording
3
Rekeningen
4
Materieel zeemacht
5
Materieel landmacht
6
Credieten en voorschotten in Engeland
7
Credieten en voorschotten in en remises naar het buitenland
8
Admiralty
9
Air ministry
10
War office
11
Pensioenen, onderstanden en kostwinnersvergoedingen
12
Kantoorinrichting
13
Diversen
14
Huur van schepen
15
Verlofsverblijvens
16
Burgerpersoneel
17
Aanvaringszaken
18
Welfare Commité
19
Neth. purchasing commission
Beschrijving van de series en archiefbestanddelen
- Agenda's, 1
  - Agenda's van ingekomen stukken., 1940-1945; 1-8; 8 delen
    - 1940, 1
    - 1941, 2
    - 1942, 3
    - 1943 januari 1-juli 10, 4
    - 1943 december 17-1944 mei 20, 5
    - 1944 mei 21-oktober 31, 6
    - 1944 november 1- 1945 april 3, 7
    - 1945 juni-november, 8
      Met voorin los ingeplakt enkele vellen, waarop aangegeven ingekomen stukken tussen januari en april 1945.
  - Agenda van ingekomen en uitgaande stukken van de afdeling inlichtingen en plannen., 1942-1944; 9; 1 deel
  - Agenda van ingekomen telegrammen., 1941 mei 17-1942 januari 1; 10; 1 deel
  - Agenda van uitgaande telegrammen., 1941 september 2-1942 januari 1; 11; 1 deel
  - Agenda van ingekomen en uitgaande telegrammen., 1942 maart-oktober; 12; 1 deel
  - Agenda van ingekomen en uitgaande telegrammen., 1942 juni 16-1943 februari 3; 13; 1 deel
  - Agenda van ingekomen en uitgaande telegrammen., 1943 februari 8-april 20; 14; 1 deel
  - Agenda van ingekomen en uitgaande telegrammen., 1943 april 21-augustus 14; 15; 1 deel
  - Agenda van ingekomen en uitgaande telegrammen., 1943 augustus 14-1944 april 16; 16; 1 deel
  - Agenda van ingekomen en uitgaande telegrammen., 1944; 17; 1 deel
  - Agenda van ingekomen en uitgaande telegrammen., 1944 april 17-1945 februari 14; 18; 1 deel
  - Agenda van ingekomen en uitgaande telegrammen., 1945 februari 15-augustus 31; 19; 1 deel
  - Agenda van ingekomen en uitgaande telegrammen., 1945 februari 15-augustus 31; 20; 1 deel
  - Agenda van ingekomen en uitgaande telegrammen., 1945 september 1-december 31; 21; 1 deel
  - Agenda van ingekomen telegrammen., 1945 december; 22; 1 katern
  - Agenda van uitgaande telegrammen., 1945 december; 23; 1 katern
  - Agenda van ingekomen en uitgaande telegrammen., 1945 januari 1945-september; 24; 1 deel
  - Agenda van uitgaande telegrammen., 1945 juni 27-augustus 27; 25; 1 katern
  - Agenda van ingekomen en uitgaande telegrammen., 1946; 26; 1 deel
  - Agenda van ingekomen en uitgaande zeer geheime telegrammen., 1942 juni 16-1943 februari 8; 27; 1 deel
- Indices, 2
  - Ve afdeling ministerie van Defensie, 2.1
    - Klapper., 1940-1941; 28; 1 band
  - Ministerie van Marine, 2.2
    - Zeer geheim, 2.2.1
      - Inhoudsopgave., 1940-1945; 29; 1 kaartsysteem
      - Klappers., 1940-1945; 30-32; 3 banden
        - 1940-1941, 30
        - 1942-1943, 31
        - 1944-1945, 32
    - Geheim, 2.2.2
      - Inhoudsopgave., 1941-1945; 33-35; 1 kaartsysteem
        - 1941 - 1942 nr. S 362, 33
        - 1942 nr. S 370 - 1944 nr. S 379, 34
        - 1944 nr. S 381 - 1945, 35
      - Klappers., 1941-1945; 36-40; 5 banden
        - 1941, 36
        - 1942, 37
        - 1943, 38
        - 1944, 39
        - 1945, 40
    - Algemeen, 2.2.3
      - Klappers., 1941-1944; 41-44; 4 banden
        - 1941, 41
        - 1942, 42
        - 1943, 43
        - 1944, 44
  - Bureau koopvaardijzaken, 2.3
    - Index algemeen archief., 1941-1945; 45; 1 kaartsysteem
    - Index geheim archief., 1941-1945; 46; 1 kaartsysteem
- Serieel, 3
  - Ve afdeling ministerie van Defensie, 3.1
    - Ingekomen en minuten van uit/gaande stukken., 1940-1941; 47; 1 omslag
  - Marinestaf, 3.2
    - Zeer geheim, 3.2.1
      - Ingekomen en minuten van uitgaande stukken., 1940-1945; 48-74; 26 pakken en 1 omslag
        - 1940, 48-50
          - Nrs. 1-40, 48
          - Nrs. 41-90, 49
          - Nrs. 91-152, 50
        - 1941, 51-53
          - Nrs. 1-81, 51
          - Nrs. 82-138, 52
          - Nrs. 139-202, 53
        - 1942, 54-61
          - Nrs. 1-12, 54
          - Nrs. 13-33, 55
          - Nr. 37, 56
          - Nr. 37 (vervolg), 57
          - Nr. 37 (vervolg), 58
          - Nrs. 41-49, 59
          - Nrs. 51-88, 60
          - Nrs. 90-117, 61
        - 1943, 62-66
          - Nrs. 1-30, 62
          - Nrs. 31-40, 63
          - Nrs. 41-80, 64
          - Nrs. 81-110, 65
          - Nrs. 112-172, 66
        - 1944, 67-71
          - Nrs. 1-20, 67
          - Nrs. 21-49, 68
          - Nrs. 52-80, 69
          - Nrs. 81-110, 70
          - Nrs. 111-138, 71
        - 1945, 72-74
          - Nrs. 1-8, 72
          - Nrs. 9-29, 73; omslag
          - Nrs. 30-83, 74
    - Geheim, 3.2.2
      - Ingekomen en minuten van uitgaande stukken., 1940-1945; 75-139; 34 omslagen en 31 pakken
        - 1940, 75-76
          - S 205 - S 222, 75; pak
          - S 223 - S 399, 76; pak
        - 1941, 77-84
          - S 201 - S 205/60, 77; pak
          - S 205/61 - S 205/110, 78; pak
          - S 205/111 - S 205/171, 79; pak
          - S 205/172 - S 222, 80
          - S 224 - S 228, 81; pak
          - S 229 - S 300/60, 82; pak
          - S 300/61 - S 356, 83; pak
          - S 357 - S 399, 84; pak
        - 1942, 85-94
          - S 200 - S 205/66, 85; pak
          - S 205/67 - S 205/81, 86; pak
          - S 205/82 - S 222, 87; pak
          - S 226 - S 313, 88; pak
          - S 314 - S 350, 89; pak
          - S 351 - S 356/20, 90
          - S 356/21 - S 356, 91; pak
          - S 357 - S 373, 92
          - S 376 - S 392, 93; pak
          - S 393 - S 399, 94; pak
        - 1943, 95-110
          - S 200 - S 205/10, 95; pak
          - S 205/11 - S 205/15, 96
          - S 205/16 - S 205/23, 97; pak
          - S 205/24 - S 205/27, 98
          - S 205/28 - S 205/35, 99
          - S 205/36 - S 226, 100
          - S 227, 101
          - S 228 - S 303, 102
          - S 304, 103
          - S 311 - S 330, 104; pak
          - S 334 - S 335, 105
          - S 356 - S 356/24, 106; pak
          - S 356/25 - S 356/78, 107; pak
          - S 371 - S 379, 108
          - S 381 - S 383, 109; pak
          - S 384 - S 399, 110
        - 1944, 111-130
          - S 200 - S 205/5, 111
          - S 205/6 - S 205/10, 112
          - S 205/11 - S 205/15, 113
          - S 205/16 - S 205/20, 114
          - S 205/21 - S 205/24, 115
          - S 205/25 - S 205/30, 116
          - S 205/31 - S 205/37, 117; pak
          - S 205/40 - S 226, 118
          - S 227/2 - S 227/6, 119; pak
          - S 229 - S 304/15, 120; pak
          - S 304/16 - S 304/25, 121
          - S 305 - S 339, 122; pak
          - S 345 - S 355, 123
          - S 356/1 - S 356/20, 124
          - S 356/21 - S 356/40, 125
          - S 356/41 - S 356/86, 126
          - S 370 - S 376, 127
          - S 377 - S 383, 128
          - S 385 - S 394, 129
          - S 397 - S 399, 130
        - 1945, 131-139
          - S 200 - S 205/10, 131
          - S 205/11 - S 205/30, 132; pak
          - S 205/31 - S 226, 133
          - S 227 - S 304, 134; pak
          - S 305 - S 355, 135
          - S 356/1 - S 356/23, 136
          - S 356/24 - S 356/55, 137
          - S 362 - S 379, 138; pak
          - S 381 - S 399, 139
    - Algemeen, 3.2.3
      - Ingekomen en minuten van uitgaande stukken., 1940-1945; 140-146; 7 pakken
        - 1940, 140-141
          - Nrs. S196/48/2 - S250/21/2, 140
          - Nrs. S300/1/1 - S399/21/1, 141
        - 1941, nrs. S200/2/1 - S399/50/3, 142
        - 1942, nrs. S200/1/14 - S399/25/1, 143
        - 1943, nrs. S200/5/1 - S399/87/2, 144
        - 1944, nrs. S200/2/2 - S399/68/21, 145
        - 1945, nrs. S200/5/1 - 399/48/1, 146
  - Kabinet, 3.3
    - Algemeen, 3.3.1
      - Ingekomen en minuten van uitgaande stukken., 1940-1945; 147-152; 5 omslagen en 1 pak
        - 1940, nrs. K1/1/1-K2/40/1, 147
        - 1941, nrs. K1/1/1-K10/1/1, 148; pak
        - 1942, nrs. K1/1/1-K10/7/1, 149
        - 1943, nrs. K1/2/1-K10/2/4, 150
        - 1944, nrs. K1/1/1-K10/7/1, 151
        - 1945, nrs. K1/1/1-K10/2/1, 152
    - Geheim, 3.3.2
      - Ingekomen en minuten van uitgaande stukken, nrs. K1/1/1G-K3/2/1G., 1941; 153; 1 omslag
  - Administratie geheim, 3.4
    - Ingekomen en minuten van uitgaande stukken, geheim., 1941-1945; 154; 1 omslag
  - Comptabiliteit geheim, 3.5
    - Ingekomen en minuten van uitgaande stukken., 1941-1945; 155-159; 5 omslagen
      - 1941, 155
      - 1942, 156
      - 1943, 157
      - 1944, 158
      - 1945, 159
  - Algemene zaken, 3.6
    - Algemeen, 3.6.1
      - Ingekomen en minuten van uitgaande stukken., 1941-1946, 1948; 160; 1 pak
    - Geheim, 3.6.2
      - Ingekomen en minuten van uitgaande stukken, geheim., 1941-1945; 161-166; 4 omslagen en 2 pakken
        - 1941, 161
        - 1942, 162-163
          - Nrs. 1-5, 162
          - Nrs. 13-15, 163; pak
        - 1943, 164
        - 1944, 165; pak
        - 1945, 166
  - Inlichtingen en plannen, 3.7
    - Ingekomen en minuten van uitgaande stukken., 1941-1945; 167-203; 34 omslagen, 1 pak, 1 deel en 1 stuk
      - Plannen algemeen. 1943-1944, 167
      - Plannen organisatie marinediensten in Engeland en in Nederland en de terugkeer. 1942-1944, 168
      - Inlichtingen organisatie Amerikaanse marine. 1943-1944, 169
      - Plannen personeel lokale marinediensten in Nederland. 1943-1944, 170
      - Plannen materieel nieuwbouw en reparatie oorlogs- en koopvaardijschepen. 1943-1944, 171
      - Inlichtingen materieel. 1943, 172
      - Plannen radio- en verbindingsdienst. 1943-1944, 173
      - Verbindingsdienst marinecommandant Liverpool. 1944, 174
      - Plannen mijnenvegen in de Noordzee. 1943, 175
      - Inlichtingen mijnensituatie op de Noordzee. 1943, 176
      - Voortzetting onderzeebootoorlog tegen Japan na bevrijding Nederland. 1944, 177
      - Plannen intendance. 1943-1944, 178
      - Plannen Zuid-Holland. 1944, 179
      - Inlichtingen Zuid-Holland. 1943, 180
      - Inlichtingen Noord-Holland. 1943, 181
      - Inlichtingen Zeeland. 1943-1944, 182
      - Analyse van de toestand betreffende de herbezetting van Nederland. 1943, 183
      - Inlichtingen omtrent Duitse en Italiaanse marine. 1943, 184
      - Plannen luchtstrijdkrachten. 1943-1945, 185
      - Inlichtingen luchtstrijdkrachten. [circa 1943], 186
      - Vlootplannen. 1941-1944, 187
      - Marinecentrum/vlootbasis Rotterdam. 1943-1944, 188
      - Plannen vlootbases Nederlands-Indië. 1943-1944, 189
      - Inlichtingen vlootbases Nederlands-Indië. 1941, 190
      - Plannen vlootbasis Curaçao. 1943, 191
      - Plannen organisatie transportwezen. 1943-1944, 192
      - Inlichtingen transportwezen. 1943-1944, 193
      - Plannen handelsbescherming. 1943-1944, 194
      - Wederopbouw en organisatie heroverde havens in Nederland. 1943-1944, 195; pak
      - Grensregeling Eemsmond. 1945, 196
        Met als bijlagen een kaart van Nic. Visscher, Amsterdam van Groningen en een overzichtskaart van de Nederlanden van C. Specht, Amsterdam, beiden ± 1700.
      - Instructies. 1944-1945, 197
      - Voordracht kolonel M.R. de Bruijne 10 mei 1944., 198; 1 stuk